【裁判字號】    92,交聲,24
【裁判日期】    920128
【裁判案由】    聲明異議
【裁判全文】
臺灣臺中地方法院交通事件裁定                    九十二年度交聲字第二四號
    原處分機關  交通部公路總局台中區監理所
    異議人即
    受處分人    甲○○  男  六.
右列受處分人因違反道路交通管理處罰條例案件，對於交通部公路總局台中區監理所
九十一年十一月十一日所為之裁決（中監違字第駕裁六○─ＺＣ0000000號裁
決書），聲明異議，本院裁定如左：
    主  文
異議駁回。
    理  由
一、原處分機關略以：本案係國道公路警察局第三隊逕行舉發受處分人甲○○所有之
    車號Ｒ７─３６０８號自小客車，於九十年十月二十六日十時三十八分許，行經
    國道一號一五七公里南向處，因「速限九○公里時速一○三公里超速十三公里」
    違規，受處分人未於應到案日期前提出申訴，經原舉發機關函覆違規屬實，該所
    遂於九十一年十一月十一日以中監違字第駕裁六○─ＺＣ0000000號裁決
    書，裁處罰鍰新台幣六千元整，並記違規點數一點，逾期則依裁決書處罰主文規
    定裁處，於法並無不合等語。
二、本件異議人即受處分人甲○○則以：受處分人從未收到違規通知單，不知受罰，
    爰聲明異議云云。
三、按汽車行駛高速公路應依速限標誌指示。違反者，處新台幣三千元以上、六千元
    以下罰鍰，並記違規點數一點。高速公路交通管制規則第五條、道路交通管理處
    罰條例第三十三條第一項、第六十三條第一項分別定有明文。復依違反道路交通
    管理事件統一裁罰標準表規定，違反處罰條例第三十三條規定，逾期者，處以罰
    鍰新台幣六千元，並記違規點數一點。次按，道路交通違規事件之舉發為書面行
    政處分，應送達於相對人始發生效力，按行政程序法第七十四條第二項、第三項
    規定，送達於無法送達住所或以補充送達、留置送達之方式為之者，由郵政機關
    為送達者，得將文書寄存於送達地之郵政機關，寄存機關自收受寄存文書之日起
    ，應保存三個月。
四、經查：本件異議人即受處分人甲○○對於前揭舉發之違規事實固不否認，然辯稱
    從未收受舉發通知單云云，惟經查受處分人之戶籍地址為「台中市○○區○○里
    ○○街一四五巷十弄十五號」，而本件舉發道路交通管理事件通知單公警局交字
    第ＺＣ0000000號違規單通知聯暨採證照片，經該舉發單位即內政部警政
    署國道公路警察局第三警察隊於九十年十二月三十一日依前揭法定地址以掛號郵
    寄之方式寄送舉發通知單並無違誤，因異議人無法送達遭退件，原舉發機關遂依
    行政程序法第七十四條之規定，委託郵政機關辦理寄存送達，於九十一年二月二
    十日以北斗郵局大宗掛號第７５５８３號函再次付郵寄出。嗣因超過行政程序法
    送達文書候領期限三個月，寄存逾期又經郵局退回，原舉發機關即將本案移送台
    中區監理所辦理，並無不當，有原舉發單位九十一年十二月九日公警國三交字第
    ０９１００１８６９８號函及隨函檢陳之舉發違反道路交通管理事件通知單寄存
    送達證書等附卷可稽。則原舉發機關已善盡合法送達之程序，則異議人以其未收
    到舉發通知單而聲明異議自屬無據。從而，原處分機關據以援引上開規定，分別
    裁處罰鍰新臺幣六千元，並記違規點數一點，並無不當。本件異議為無理由，應
    予駁回。據上論斷，應依道路交通案件處理辦法第十九條，裁定如主文。
中      華      民      國    九十二    年      元       月    廿八     日
                                        臺灣臺中地方法院交通法庭
                                            法  官   王  靜  秋
右正本證明與原本無異。
如不服本裁定應於送達後五日內向本院提出抗告狀。
                                            書記官
中      華      民      國    九十二    年    一    月  二十八      日


司法院資訊處製作；財團法人民間司法改革基金會備份。
